# 代扣代缴税金的现金流量

提问人：小学生 LJH 时间：2013-12-11 10:17:27
求教各位老师： 我公司是施工企业，除企业所得税外的税金基本都由甲方从工程款中代扣代缴，公司现金流量中支付的各项税费是否应该把这部分税金加上呢？

回答人：chenyiwei
由于本企业实际并未发生向税务机关直接缴纳税金的现金流出，因此这部分由对方代扣代缴的税项不在本企业现金流量表正表中单列，而是直接抵减相关的现金流入项目的金额。如果金额较大，可以在附注中补充披露本年度内由付款方代扣代缴的税费的总金额。